# 城投公司建设的棚户区改造，收入来自于政府还是来自于安置的居民？

提问人：审计小达人 时间：2019-06-15 10:33:16
城投公司负责棚户区改造，城投公司自己拍地，项目手续也都在城投公司，安置的居民一般是以房抵房，差价款由居民直接交给城投公司。拆迁完后整理出来的土地归政府所有，城投公司亏损的钱由财政局支付。这种模式，城投公司销售安置房的收入是来自于财政局还是来自于居民？销售合同，发票都是由城投公司开给居民。为了发行公司债，规避来自于政府的收入超过50%，能否认为财政局应该把拆迁补偿款直接给居民个人，然后由居民个人再买城投公司的房子，只不过为了方便管理，直接由财政局集中替个人集中支付？

回答人：chenyiwei
此问题可参考《企业会计准则解释第 3 号》第六条规定处理。原文如下：
六、企业自行建造或通过分包商建造房地产，应当遵循哪项会计准则确认与房地产建造协议相关的收入？
答：企业自行建造或通过分包商建造房地产，应当根据房地产建造协议条款和实际情况，判断确认收入应适用的会计准则。
房地产购买方在建造工程开始前能够规定房地产设计的主要结构要素，或者能够在建造过程中决定主要结构变动的，房地产建造协议符合建造合同定义，企业应当遵循《企业会计准则第 15 号--建造合同》确认收入。
房地产购买方影响房地产设计的能力有限（如仅能对基本设计方案做微小变动）的，企业应当遵循《企业会计准则第 14 号--收入》中有关商品销售收入的原则确认收入。
根据上述规定分析，关键是判断政府和购房者谁是此处的 “房地产购买方”。
如果 “在建造工程开始前能够规定房地产设计的主要结构要素，或者能够在建造过程中决定主要结构变动的” 是政府，则表明实质上的 “房地产购买方” 是政府，该收入来自政府（即使形式上有部分款项是由购房者缴纳），且应采用建造合同模式确认收入。
具体建议考虑以下问题（包括但不限于）：
1 、该项目的建设用地是通过何种途径获得？取得土地时是否就明确只能用于建设该安置小区？
2 、安置小区的建设规模、套数和主要设计是否由政府指定？
3 、该安置小区的购房者资格是否由政府审核确认？出售给被拆迁居民的价格是否由政府限定？政府是否承诺通过缺口补助等方式确保城投公司不承担亏损，并获取合理收益？
4 、城投公司与政府之间就该棚户区改造事项签订的协议还有哪些特殊约定？